---
title: 使用R语言给照片换底色
author: 欧阳松
date: '2021-09-06'
slug: change-photo-color
categories:
  - 教程
  - R
tags:
  - magick
---

这个教程来自Y叔的[听说你用R把证件照给一键换底了](https://mp.weixin.qq.com/s/ZX4iHCHeGvtfCBl5-v5GVw)

\
首先准备一张证件照（打码照）,比如蓝底图 \@ref(fig:fig)，png或jpg格式的都可以，用**magick**这个包的`image_read()`函数把它读进来，用ggplotify转换成ggplot图片

    library(magick)
    x<-image_read('你的照片.jpg')
    ggplotify::as.ggplot(x)

```{r fig,fig.cap="蓝底图",fig.align='center',echo=FALSE}
suppressMessages( library(magick))
x<-image_read('/Users/mac/Documents/Gitee/Rblog/content/images/logo.jpg')
ggplotify::as.ggplot(x)
```

用image_fill()函数直接就可以处理图片，选一个自己想要换的颜色，比如白色，代码一输，`as.ggplot`一转，就成了白底图 \@ref(fig:fig2)。

```{r fig2,fig.cap="白底图",fig.align='center'}
y<-image_fill(x,'white',fuzz = 20)
ggplotify::as.ggplot(y)
```

再试试别的颜色，拼一下图，见图 \@ref(fig:combine)所示。

```{r combine,fig.cap="组合图",fig.align='center'}
p1<- ggplotify::as.ggplot(image_fill(x,'red',fuzz = 20))
p2<- ggplotify::as.ggplot(image_fill(x,'brown',fuzz = 20))
p3<- ggplotify::as.ggplot(image_fill(x,'navyblue',fuzz = 20))
p4<- ggplotify::as.ggplot(image_fill(x,'steelblue',fuzz = 20))
p5<- ggplotify::as.ggplot(image_fill(x,'green',fuzz = 20))
p6<- ggplotify::as.ggplot(image_fill(x,'white',fuzz = 20))
p7<- ggplotify::as.ggplot(x)
p8<- ggplotify::as.ggplot(image_fill(x,'yellow',fuzz = 20))
p9<- ggplotify::as.ggplot(image_fill(x,'black',fuzz = 20))
cowplot::plot_grid(p1,p2,p3,p4,p5,p6,p7,p8,p9,ncol = 3,labels = "AUTO")
```

---

最后用ggsave保存一下，还可以自己设置照片的长度和宽度，以及dpi

比如，保存为宽2.5cm，高3.5cm、分辨率为150的jpg照片

    ggsave("pic.jpg",width=2.5,heigh=3.5,unit=c('cm'),dpi=150)

---

想试一下吗？
