---
title: 批量生存分析并导出pdf
author: 欧阳松
date: '2022-02-24'
slug: multi-km2
categories:
  - R
tags:
  - 生存分析
---

之前写了个[多个基因的生存分析曲线一步绘制法](/course/multi-km-facet/)的教程，然而还是有不少问题，比如P值都是一样的，之前我不会批量的函数，不过最近看了些批量计算的函数，又学到了一些，分享一下代码

之前的教程是用`cbind()`函数计算高低组然后再合并，然而用循环函数可以一步计算好，我们依然使用示例数据[data.tsv](/course/multi-km-facet/data.tsv)，数据经过预处理后见Table \@ref(tab:data)所示。

    data<-read.csv("/data.tsv",sep="\t",row.names = 1,header = T)
    ### 修改行名
    colnames(data)[c(2:3,6:14)]<-c('status','time',
                                   'RFC1','RFC2','RCF3','RFC4','RFC5',
                                   'BEST1','BEST2','BEST3','BEST4')
    ### 去掉NA值，否则计算均值后会是NA值
    data<-na.omit(data)
    ### 查看一下数据
    data[1:10,c(2:3,6:14)]

```{r data,echo=FALSE}
data<-read.csv("/Users/mac/Documents/GitHub/Rblog/content/zh/course/2021-09-12-multi-km-facet/data.tsv",sep="\t",row.names = 1,header = T)
colnames(data)[c(2:3,6:14)]<-c('status','time','RFC1','RFC2','RCF3','RFC4','RFC5','BEST1','BEST2','BEST3','BEST4')
data<-na.omit(data)
knitr::kable(data[1:10,c(2:3,6:14)],caption = "显示多基因前10数据")
```

## 批量一：一步计算出基因表达的高低组并导出图片

直接按照基因表达量的中位数分为高低组的批量函数，见Table @ref(tab:data2)所示，是不是比之前的函数更快更简单？

```{r}
### 计算6列到16列的基因表达量均值并分组
a<-apply(data[,6:14], 2, median)
a=data.frame(a)

for (i in 6:14) {
  n=colnames(data)[i]
  data[,n]=ifelse(data[,n]>=a[n,],'High','Low')
  data[,n]<-factor(data[,n],levels = c('Low',"High"))
}

### 再次查看一下数据
data[1:10,c(2:3,6:14)]
```

```{r data2,echo=FALSE}
knitr::kable(data[1:10,c(2:3,6:14)],caption = "多基因批量处理后的前10数据")
```

批量函数

``` {.R}
library(survminer)
library(survival)

vars= colnames(data[,6:14])
for (i in vars) {
    splots<-list()
    km_fit<-surv_fit(Surv(time,status)~data[,i],data = data)
    splots[[1]]<-ggsurvplot(km_fit,
                            xlab="Time_days",
                            pval = T,pval.method = T,
                            legend=c(0.8,0.8),
                            title=i,
                            legend.title=i,legend.labs=levels(data[[i]]),
                            conf.int = T,conf.int.style='step',
                            surv.median.line = 'hv',
                            palette = 'lancet',
                            risk.table = T,
                            risk.table.pos=c('in'),
                            ggtheme = theme_bw(base_size = 12))
    
    res<-arrange_ggsurvplots(splots,print = F,ncol = 1,nrow = 1)
    ggsave(paste(i,'all.pdf',sep = "_"), res,width=6,height = 6)
}
```

这时候你会发现目标文件夹会多出很多图，直接计算好了

## 批量二：直接批量函数

    for (gene in colnames(data[6:14])) {
    group<-ifelse(data[[gene]]>median(data[[gene]]),
                  'High','Low')
    group<-factor(group,levels = c('Low',"High"))
    splots <- list()
    fit<-survfit(Surv(time,status)~group,data = data)
    splots[[1]]<-ggsurvplot(fit,
                        data = data,
                        legend.title= gene,
                        title= gene,
                        legend=c(0.85,0.85),
                        legend.labs=c('Low','High'),
                        pval = T,
                        conf.int = T,conf.int.style='step',
                        xlab="Time_days",
                        surv.median.line = 'hv',
                        palette = "lancet",
                        ggtheme = theme_bw(base_size = 12))
    res<-arrange_ggsurvplots(splots,print = F,ncol = 1,nrow = 1)
    ggsave(paste(gene,'os.pdf',sep = '_'),res,width = 6,height = 4.5)
    }
