---
title: 用ggplot2画好看的火山图
author: 欧阳松
date: '2021-10-05'
slug: ggplot2-volcano
categories:
  - 火山图
  - ggplot2
  - 博客
tags:
  - ggplot2
  - 火山图
---

做差异分析的时候，第一张图就是火山图，用来表示不同分组的差异，而绘制火山图最起码的是需要**基因名**、**差异倍数**和**P值**三列数据。

随着生信的发展，越来越多的包被开发出来了，有很多包可以用来画火山图，但是基本底层都是基于**ggplot2**，而只有熟悉**ggplot2**的运用，才能更好的了解画图的意义，所以这个教程先介绍用**ggplot2**如何画火山图，后期我再介绍一下别的包如何画火山图。

---

这里用我在`GEO2R`计算出来的一个数据，命名为demo.csv，算法用的是`limma`（下次有机会给大家单独介绍如何计算差异基因的几种办法），首先加载数据，原始基因有5万多个，见下表

``` {.R}
demo<-read.csv('~/demo.csv')
```

```{r include=FALSE}
library(readr)
demo <- read_csv("/Users/mac/Documents/GitHub/Rblog/content/zh/course/2021-10-05-ggplot2-volcano/demo.csv")
```

```{r echo=FALSE, warning=FALSE}
DT::datatable(demo,caption = "Demo数据")
```

-   可以看到有些基因没有名字，而且还有一些基因重复，这里我们可以去除NA值和重复值，一下子接近三万个基因就没有了。

```{r}
demo<-na.omit(demo)
demo<-demo[!duplicated(demo$Gene.symbol),]
```

我们看看前50列数据，干净了很多：

```{r echo=FALSE}
DT::datatable(demo[1:50,],caption = "去除NA值和重复值后的前50列Demo数据")
```

---

接下来我们需要确定差异倍数和P值，一般建议是log2FC=1，P\<0.05，但这里我想演示一种动态的差异倍数，即差异倍数的**均数+2倍标准差**的形式，这样的好处是结果更为科学，而P值可以选择p值也可以选择校正p值，这里我们选择更为科学的校正p值。

## 确定差异表达倍数

```{r}
logFC_t <- with(demo,mean(abs(logFC)) + 2*sd(abs(logFC))) 
## 这里使用的是动态阈值，也可以自定义例如logFC=1或2这种静态阈值
logFC_t <- round(logFC_t, 3) # 取前三位小数，这步也可以不运行
logFC_t #看一下动态阈值
```

可以看到我们的动态差异倍数的阈值是1.25，接近1，但是貌似更合理了。

## 确定上下调表达基因

```{r}
demo$Change = as.factor(ifelse(demo$adj.P.Val < 0.05 & abs(demo$logFC) > logFC_t,

                              ifelse(demo$logFC > logFC_t ,'UP','DOWN'),'STABLE'))
## 定义校正p值<0.05和差异倍数大于动态阈值的结果
table(demo$Change) #看一下上下调基因的数量
```

-   可以看到上调基因是298个，下调基因221，稳定基因是21668个.

这个时候我们也先可以定义一个标题，加上我们想显示具体的上下调的基因数。

```{r}
this_tile <- paste0('Volcano plot for demo',
                    '\nCutoff for Log2FC is ',round(logFC_t,3),
                    '\nThe number of up genes is ',nrow(demo[demo$Change =='UP',]) ,
                    '\nThe number of down genes is ',nrow(demo[demo$Change =='DOWN',])
)
```

## 画一个没有基因标签的火山图

用**ggplot2**进行画图，结果见Figure \@ref(fig:fig1)所示

```{r fig1,fig.cap="无基因标签的火山图",fig.align='center'}
library(ggplot2)
ggplot(demo, aes(x=logFC, y=-log10(adj.P.Val),color=Change)) + 
  geom_point(alpha=0.4, size=2) +  # 设置点的透明度和大小
  theme_bw(base_size = 12) +  #设置一个主题背景
  xlab("Log2(Fold change)") + # x轴名字
  ylab("-Log10(P.adj)") + # y轴名字
  theme(plot.title = element_text(size=15,hjust = 0.5)) + 
  scale_colour_manual(values = c('steelblue','gray','brown')) + # 各自的颜色
  geom_hline(yintercept = -log10(0.05), lty = 4) + #定义p值和线形
  geom_vline(xintercept = c(-logFC_t, logFC_t), lty = 4)+ #定义差异倍数和线形
  labs(title = this_tile) #加上题目
```

## 画一个带基因标签的火山图

有时候，我们想看一些显著基因的名字，这时候我们可以用**ggrepel**这个包定义一些，比如我们想显示差异倍数的绝对值\>2，校正p值\<0.0005的基因，结果可见下表所示：

```{r}
demo$label <- ifelse(demo$adj.P.Val< 0.0005& abs(demo$logFC) >= 2,demo$Gene.symbol,"")
```

```{r echo=F}
DT::datatable(demo[1:15,],caption = "定义显示标签的基因")
```

用下面的代码进行画图，结果见Figure \@ref(fig:fig2)所示。

```{r fig2,fig.cap="无基因标签的火山图",fig.align='center'}
library(ggrepel)
ggplot(demo, aes(x=logFC, y=-log10(adj.P.Val),color=Change)) + 
  geom_point(alpha=0.4, size=2) + 
  theme_bw(base_size = 12) + 
  xlab("Log2(Fold change)") +
  ylab("-Log10(P.adj)") +
  theme(plot.title = element_text(size=15,hjust = 0.5)) + 
  scale_colour_manual(values = c('steelblue','gray','brown')) +
  geom_hline(yintercept = -log10(0.05), lty = 4) +
  geom_vline(xintercept = c(-logFC_t, logFC_t), lty = 4)+
  labs(title = this_tile)+
  geom_label_repel(data = demo, aes(label = label),
                   size = 3,box.padding = unit(0.5, "lines"),
                   point.padding = unit(0.8, "lines"),
                   segment.color = "black",
                   show.legend = FALSE, max.overlaps = 10000)
```

---

这样的颜值还是在线的，配色可以自己多试。后期我们再用这个数据介绍别的包画火山图。
