---
title: R语言数据合并一行代码搞定
author: 欧阳松
date: '2022-02-26'
slug: cbind
categories:
  - 教程
tags:
  - 数据合并
---

​ R语言中数据合并的函数有很多，如`merge()`,`cbind()`,`bind_rows()`还有[我的博客](https://swcyo.rbind.io/)域名里的`rbind()`等。

## 准备数据

我们先构建一组数据，以便后续演示

```{r}
data1<-data.frame(namea=c("海波","立波","秀波"),
                  value=c("一波","接","一波")
                  )
```

```{r message=FALSE, warning=FALSE,echo=FALSE}
DT::datatable(data1,rownames = 1)
```

```{r}
data2<-data.frame(nameb=c("柯震东","刘强东","何盛东"),
                  value=c("东去","又","东来")
                  )
```

```{r message=FALSE, warning=FALSE,echo=FALSE}
DT::datatable(data2,rownames = 1)
```

### 按列合并

``` {.r}
cbind(data1,data2)
```

```{r message=FALSE, warning=FALSE,echo=FALSE}
DT::datatable(cbind(data1,data2),rownames = 1)
```

### 按行合并

​ 按列合并是`cbind()`，那么按行合并自然是`rbind()`

    rbind(data1,data2)
    Error in match.names(clabs, names(xi)) : 名字同原来已有的名字不相对

我们发现这时候会出现错误，那是因为data1和data2的name列名不一样，这时候需要更改列名

```{r}
colnames(data1)[1]<-'name'
colnames(data2)[1]<-'name'
```

    rbind(data1,data2)

```{r message=FALSE, warning=FALSE,echo=FALSE}
colnames(data1)[1]<-'name'
colnames(data2)[1]<-'name'
DT::datatable(rbind(data1,data2),rownames = 1)
```

对数据修改后，没有出现错误。

-   那么，如果不想修改修改数据又该怎么做呢？

​ 为了解决这个问题，使用**dplyr**包中的`bind_rows()`函数，不要求合并字段的名称必须相同，这个函数会自己做判断。

    library(dplyr) 
    dplyr::bind_rows(data1,data2)

```{r message=FALSE, warning=FALSE,echo=FALSE}
data1<-data.frame(namea=c("海波","立波","秀波"),
                  value=c("一波","接","一波")
                  )
data2<-data.frame(nameb=c("柯震东","刘强东","何盛东"),
                  value=c("东去","又","东来")
                  )
DT::datatable(dplyr::bind_rows(data1,data2),rownames = 1)
```

最后，再介绍一下`merge()`函数

    merge(x, y, by = intersect(names(x), names(y)),
          by.x = by, by.y = by, all = FALSE, all.x = all, all.y = all,
          sort = TRUE, suffixes = c(".x",".y"), no.dups = TRUE,
          incomparables = NULL, ...)

merge函数参数的说明:

> x,y:用于合并的两个数据框
>
> by,by.x,by.y:指定依据哪些行合并数据框,默认值为相同列名的列.
>
> all,all.x,all.y:指定x和y的行是否应该全在输出文件.
>
> sort:by指定的列是否要排序.
>
> suffixes:指定除by外相同列名的后缀.
>
> incomparables:指定by中哪些单元不进行合并.

演示merge()

```{r message=FALSE, warning=FALSE}
data3<-data.frame(
  name = c("波","东","波","波"),
  type = c("秀","震","秀","秀"),
  class = c(10,5,4,11),
  num = c(85,50,90,90)
  )
data3
data4<-data.frame(
  name = c("波","东"),
  type = c("海","震"),
  class = c(5,5),
  num = c(88,81)
  )
data4
```

```{r}
# 合并data3和data4
merge(data3,data4,all = T)

# 安装name，type，class合并data3，data4
merge(data3,data4,by=c('name','type','class'),all=T)
```
