---
title: ggfun的其他功能
author: 欧阳松
date: '2021-10-12'
slug: ggfun2
categories:
  - ggplot2
  - ggfun
tags:
  - ggplot2
enableToc: no
---

前面写了[使用ggfun给ggplot2添加一个圆润的方框](/course/ggfun/)，不过**ggfun**这个包除了添加圆润的外框外，还有一些别的功能，而且在`User guides`里是有教程示例的，

要注意的是Github上其实也有个ggfun，但是不是Y叔开发的ggfun，Y叔的ggfun已经收录在CRAN上，所以是可以直接安装的，截止本文时间，最新的版本是0.0.4

    install.packages("ggfun")

教程上一共提供了四个方面的功能：

-   element_roundrect
-   gglegend
-   set_font
-   facet_set

element_roundrect我们已经试过了，我们可以把剩下三个按照教程跑一跑

## gglegend

```{r}
library(grid)
library(ggplot2)
library(ggfun)
p <- ggplot(mtcars, aes(mpg, disp)) + geom_point()
data <- data.frame(colour = c("red",  "blue"), VALUE = c("A", "B"))
gglegend(aes(colour = VALUE, label=VALUE), data, geom_text, p)
```

## set_font

```{r}
d <- data.frame(x=rnorm(10), y=rnorm(10), lab=LETTERS[1:10])
p <- ggplot(d, aes(x, y)) + geom_text(aes(label=lab), size=5)
set_font(p, family="Times", fontface="italic", color='firebrick')
```

## facet_set

手动修改分面标签

```{r}
library(ggplot2)
library(ggfun)
p <- ggplot(mtcars, aes(disp, drat)) + 
  geom_point() + 
  facet_grid(cols=vars(am), rows=vars(cyl))
p + facet_set(label=c(`0`="Zero", `6`="Six"))
```

支持贴标签

```{r}
p + facet_set(label=label_both)
```

给图片添加一个分面标签

```{r}
p + facet_set(label="TEST")
```

通过联合ggplotify，我们可以使用`facet_set`函数向R中的几乎任何绘图添加facet标签。

```{r}
ggplotify::as.ggplot(~barplot(1:10, col=rainbow(10))) +
  facet_set('a barplot in base')
```
