---
title: 利用tinyarray批量画生存曲线，支持最佳截点,也可以按均值分组
author: 欧阳松
date: '2022-02-25'
slug: []
categories:
  - tinyarray
tags:
  - tinyarray
---

`tinyarray`是个好包，功能强大，今天介绍批量生存分析，支持最佳截点（cutoff），函数是`exp_surv()` ，当然还可以支持箱式图和生存曲线同步显示，函数是`box_surv()` ，具体的可以见[太好用了！批量生存分析，一步到位，还支持最佳截点\~ - 简书 (jianshu.com)](https://www.jianshu.com/p/5b623561eb29)

    exp_surv(exprSet_hub, meta, color = c("grey", "red"))

我们可以直接先运行示例文件看看效果，见Figure \@ref(fig:fig)所示

    library(tinyarray)
    tmp = exp_surv(exprSet_hub1,meta1)
    patchwork::wrap_plots(tmp)

```{r fig,fig.align='center',fig.cap="示例批量生存",echo=FALSE}
suppressMessages(library(tinyarray))
suppressMessages(library(ggplot2))
tmp = exp_surv(exprSet_hub1,meta1)
patchwork::wrap_plots(tmp)
```

我们发现红白的配色不好，可以更改配色，如Figure \@ref(fig:fig2)所示：

```{r fig2,fig.align='center',fig.cap="示例批量生存分析2",out.width="95%"}
tmp = exp_surv(exprSet_hub1,meta1,color = c("#2874C5", "#f87669"))
patchwork::wrap_plots(tmp)
```

------------------------------------------------------------------------

现在，我们开始分析数据，我们可以看到生存的tpm其实是一系列的list的图，然后使用pathchwork进行封装拼图，那么如果我们知道了函数是否可以再次定制呢？

首先看这里的示例数据，一个是exprSet_hub1，一个是meta1，可以看到meta1是生存状态和时间，而exprSet_hub1是一个基因表达矩阵，其中行是患者，列是基因

    exprSet_hub1<-exprSet_hub1
    meta1<-meta1

```{r}
DT::datatable(exprSet_hub1[1:5,1:5])
```

```{r}
DT::datatable(meta1[1:5,])
```

我们依旧用[data.tsv](/course/multi-km-facet/data.tsv)这个数据，先导入数据，改一下列名，记得一定是event和time

    data<-read.csv("/data.tsv",sep="\t",row.names = 1,header = T)
    ### 修改行名
    colnames(data)[c(2:3,6:14)]<-c('status','time',
                                   'RFC1','RFC2','RCF3','RFC4','RFC5',
                                   'BEST1','BEST2','BEST3','BEST4')
    ### 去掉NA值，否则计算均值后会是NA值
    data<-na.omit(data)

```{r data,echo=FALSE}
data<-read.csv("/Users/mac/Documents/GitHub/Rblog/content/zh/course/2021-09-12-multi-km-facet/data.tsv",sep="\t",row.names = 1,header = T)
colnames(data)[c(2:3,6:14)]<-c('event','time','RFC1','RFC2','RCF3','RFC4','RFC5','BEST1','BEST2','BEST3','BEST4')
data<-na.omit(data)
```

接着把数据稍微处理一下，变成exp和meta两个数据，然后直接运算出结果，见Figure \@ref(fig:fig3)所示

```{r fig3,fig.align='center',fig.cap="data多基因批量计算",out.width="95%"}
exp<-t(data[,6:14])
meta<-data[,1:3] #也可以不改
tmp2 = exp_surv(exp,meta,color = c("#2874C5", "#f87669"))
patchwork::wrap_plots(tmp2)
```

------------------------------------------------------------------------

然而这样仍有一个问题就是，最佳截点并不是按均值分组，能否可以再次变换呢，这时候我们就需要去查找源代码，登录不了GitHub，我们用<https://hub.fastgit.xyz/>的镜像

<https://hub.fastgit.xyz/xjsun1221/tinyarray/blob/master/R/11_surv_box_plot.R>

找到函数以后我们适度的修改，美化什么的

```{r}
exp_surv <- function(exprSet_hub,meta,color = c("#2874C5", "#f87669")){
  splots <- lapply(rownames(exprSet_hub), function(g){
    i = which(rownames(exprSet_hub)== g)
    meta$gene=ifelse(as.numeric(exprSet_hub[g,]) > median(as.numeric(exprSet_hub[g,])),'high','low')
    if(length(unique(meta$gene))==1) stop(paste0("gene",g,"with too low expression"))
    sfit1=survival::survfit(survival::Surv(time, event)~gene, data=meta)
    p = survminer::ggsurvplot(sfit1,pval =TRUE,
                              palette = rev(color),
                              data = meta,
                              legend = c(0.8,0.8),
                              title = rownames(exprSet_hub)[[i]],
                              legend.title='Expression',
                              xlab="Time_days",
                              surv.median.line = 'hv',
                              risk.table = T,
                              risk.table.pos=c('in'),
                              ggtheme = theme_bw(base_size = 12)
                              )
    p2 = p$plot+
      theme(plot.title = element_text(hjust = 0.5))
    return(p2)
  })
  return(splots)
}
```

运行一下修改的代码，最终结果见Figure \@ref(fig:fig4)所示

```{r fig4,fig.align='center',fig.cap="按均值分组的data多基因批量计算",out.width="95%"}
t<-exp_surv(exp,meta)
patchwork::wrap_plots(t)
```

当然，更多可以自己修改函数
