---
title: "使用multipleROC快速绘制ROC曲线"
author: "欧阳松"
date: "2022-10-29"
slug: multipleROC
categories:
- ROC
- multipleROC
- 教程
tags:
- ROC
- multipleROC
description: null
hideToc: yes
enableToc: yes
enableTocContent: no
tocFolding: no
tocPosition: inner
tocLevels:
- h2
- h3
- h4
series:
- ~
image: null
---

之前写过一篇[使用pROC包画好看的ROC曲线](/course/proc/)的教程，那篇教程中使用的是**pROC**，这个包可以快速拟合ROC曲线，然后这个包需要提取进行运算结果，并且不能直接显示AUC值，今天推荐一个另一个绘制ROC的包**multipleROC**，顾名思义，这个包是可以一次性绘制多条ROC曲线的，并且也是基于ggplot2。

目前这个包作者没有上传CRAN或BiocManager，只能通过Github安装，地址为<https://github.com/cardiomoon/multipleROC>

## 安装multipleROC

    remotes::install_github("cardiomoon/multipleROC")

如果无法访问GitHub，也可以导入到Gitee后进行安装

    remotes::install_git("https://gitee.com/swcyo/multipleROC/")

## 数据演示

我们继续使用上次的数据进行演示。

以[仙桃学术](https://www.xiantao.love/)上的一个诊断性ROC[示例数据](https://bioinfomatics.xiantao.love/biotools/data/demo/test/rocPlot/ROC%E6%9B%B2%E7%BA%BF.xlsx)为例进行演示（下载请点击[xlxs链接](https://bioinfomatics.xiantao.love/biotools/data/demo/test/rocPlot/ROC%E6%9B%B2%E7%BA%BF.xlsx)）。

```{r}
library(readxl)
ROC <- read_excel("~/Desktop/ROC曲线.xlsx")
```

```{r,echo=FALSE}
DT::datatable(ROC)
```

## 探索性分析

我们可以事先看一下group1和group2两组在a变量中的差别，使用webr函数，先看看结果如何

```{r message=FALSE, warning=FALSE}
library(webr)
library(ggplot2)
library(dplyr)
library(tidyr)
ROC %>% 
  group_by(outcome) %>% 
  numSummaryTable(a)
```

也可以使用箱示图和密度图进行展示，见Figure \@ref(fig:fig1)所示。

```{r fig1,fig.align='center',fig.cap="group1和group2两组在a变量中的差别"}
p1<- ggplot(data=ROC)+geom_density(aes(x=a,fill=outcome),alpha=0.5) 
p2<-ggplot(data=ROC)+geom_boxplot(aes(x=outcome,y=a,fill=outcome),alpha=0.5) 
cowplot::plot_grid(p1,p2)
```

同法可以显示b和c变量的结果，我们暂时以boxplot展示

```{r fig2,fig.align='center',fig.cap="group1和group2两组在三变量中的差别"}
p3<-ggplot(data=ROC)+geom_boxplot(aes(x=outcome,y=b,fill=outcome),alpha=0.5)
p4<-ggplot(data=ROC)+geom_boxplot(aes(x=outcome,y=c,fill=outcome),alpha=0.5)
cowplot::plot_grid(p2,p3,p4,labels = "AUTO",nrow = 1)
```

虽然探索性分析可以判断两组的差异，但是无法确定最佳截断值，也无妨评估预测效能。

## ROC曲线的绘制

绘制ROC曲线是确定最佳截断值的有用方法之一。您可以使用以下R命令执行ROC分析。下面的R命令使一个类为multipleROC的对象，并进行绘图。

由于默认的函数中分组需为0和1，因此需要将group1和group2进行赋值，我们将group1定义为0，group2定义为1，我们绘制a变量在两组中的ROC图片，我们可以使用`multipleROC()`语句一步计算，可以看到最佳截断值，AUC值，另外敏感度、特异度都是可以直接显示的，见Figure \@ref(fig:fig3)所示。。

```{r fig3,fig.align='center',fig.cap="a变量在两组的ROC曲线"}
ROC$group<-ifelse(ROC$outcome=='group1',0,1) # 将group1定义为0，否则为1
library(multipleROC)
a=multipleROC(group~a,data=ROC)
```

如果不想显示那么多结果的话，也可以`plot_ROC()`函数一个个设置是否显示

    plot_ROC(
      x,
      show.points = TRUE,
      show.eta = TRUE,
      show.sens = TRUE,
      show.AUC = TRUE,
      facet = FALSE
    )

## AUC和p值

在Figure \@ref(fig:fig3)的右下角，您可以看到曲线下面积（AUC）和Wilcoxon秩和检验的p值。p值来自以下计算结果。

```{r}
wilcox.test(ROC$a,ROC$group)
```

AUC值则通过**multipleROC**包的`simpleAUC()`函数进行运算，函数如下:

    simpleAUC <- function(df){
         df=df[order(df$x,decreasing=TRUE),]
         TPR=df$sens
         FPR=df$fpr

         dFPR <- c(diff(FPR), 0)
         dTPR <- c(diff(TPR), 0)

         sum(TPR * dFPR) + sum(dTPR * dFPR)/2
    }

那么，我们直接直接只有simpleAUC(a\$df) 进行提取，或者简单的的a\$auc直接看到完整的AUC值

```{r}
simpleAUC(a$df)  ## 函数法
a$auc # 直接提取法
```

同样的，我们直接提取截断点(cutpoint)和最佳截断值（Optimal Cutoff value）

```{r}
a$cutpoint
a$cutoff
```

## 将结果转换为**pROC对象**

如果你更习惯**pROC**的结果，使用`multipleROC2roc()`函数，可以直接将结果转换为 **pROC**的roc 对象

```{r}
a2<-multipleROC2roc(a)
class(a) ##a的类型为multipleROC
class(a2) ##a2已经转换为roc的类型了
pROC::auc(a2) ## 我们用pROC看auc的结果
```

我们可以使用pROC的绘图函数对a2进行绘图了，我们比较以下两种结果吧，见Figure \@ref(fig:fig4)所示。

```{r fig4,fig.align='center',fig.cap="pROC和multipleROC的结果对比"}
library(pROC)
p5<-ggroc(a2, legacy.axes = TRUE)+
  geom_segment(aes(x = 0, xend = 1, y = 0, yend = 1), 
               color="darkgrey",linetype=4)+
  theme_bw()+ggtitle("pROC")
p6<-plot(a)+ggtitle("multipleROC")
cowplot::plot_grid(p5,p6)
```

## 多个ROC曲线的绘制

可以用多个函数进行多个ROC的曲线，可以使用`plot_ROC(list())`一个个绘制曲线，见Figure \@ref(fig:fig5)所示。

```{r fig5,fig.align='center',fig.cap="三条曲线同时绘制"}
a=multipleROC(group~a,data=ROC,plot=FALSE)
b=multipleROC(group~b,data=ROC,plot=FALSE)
c=multipleROC(group~c,data=ROC,plot=FALSE)
plot_ROC(list(a,b,c),
         show.eta=FALSE,#不显示截点
         show.sens=FALSE #不显示各种率
         )
```

当然，如果你不想写那么多代码的话，也可以直接使用`plot_ROC2()`函数直接绘制，是不是简单的多。

```{r fig6,fig.align='center',fig.cap="三条曲线同时绘制简单函数"}
plot_ROC2(yvar="group",xvars=c("a","b","c"),dataname="ROC")
```

### 分面显示

将三张图放在一起，可以看到数值重叠，影响了颜值，因此我们可以用facet进行分面绘制，见Figure \@ref(fig:fig7)所示。。

```{r fig7,fig.align='center',fig.cap="三条曲线的分面显示"}
plot_ROC(list(a,b,c),facet=TRUE)
```

可以发现分面的标签默认是1，2，3，我们可以使用Y叔团队开发的**ggfun**这个包的`facet_set()`函数进行快速的修改，见Figure \@ref(fig:fig8)所示。

```{r fig8,fig.align='center',fig.cap="三条曲线的分面显示，改标签"}
library(ggfun)
plot_ROC(list(a,b,c),facet=TRUE)+
  facet_set(label=c(`1`="a", `2`="b", `3`="c"))
```

### 换一种分面显示

使用**ggplot2**包的`facet_grid`可以换一个分面显示方式，见Figure \@ref(fig:fig9)所示。

```{r fig9,fig.align='center',fig.cap="三条曲线的分面显示，改标签"}
plot_ROC(list(a,b,c))+facet_grid(no~.)+
  facet_set(label=c(`1`="a", `2`="b", `3`="c"))
```

由于是基于ggplot2语句，所以我们可以使用`ggtitle`添加标题，还可以更换主题等等，有兴趣的可以自去摸索以下。。。
