---
title: ggplot2画富集分析图，文本太长又怎么办
author: 欧阳松
date: '2022-03-01'
slug: long-short
categories:
  - ggplot2
  - 教程
tags:
  - 文本
  - 教程
---

今天骨科一位学生问我他在做富集分析的时候，得到的文字太长了，如何让文字分开的问题，其实富集分析经常会得到一些结果的标题很长很长，不管是barplot还是dotplot都会出现文本太长的问题，这个问题Y叔的公众号给了答案，参见[ggplot2画图，文本太长了怎么办？ (qq.com)](https://mp.weixin.qq.com/s/YQZSkzYquYg3LEx433W_WA)

Y叔的教程演示的叔柱状图可以缩短文本长度，点状图的话只需要将代码里的x改为y就行，我的简书[GSEA富集分析的点状图画法（R） - 简书 (jianshu.com)](https://www.jianshu.com/p/cdb256fc1f75)其实有一段讲过了缩小文本的代码，顺便还说了如果将点的大小也改的办法。

------------------------------------------------------------------------

比如，有一组GO的结果，如Table \@ref(tab:table)所示,我们复现成clusterprofilier的结果，可以参考果子老师的教程[假如没有clusterprofiler，怎么活？ (qq.com)](https://mp.weixin.qq.com/s/oyjSDeN-FjzETGP32Hl5mA)

```{r echo=FALSE}
data<-readxl::read_xlsx('/Users/mac/Documents/GitHub/Rblog/content/zh/course/2022-03-01-long-short/046_sample_data.xlsx')
```

    data<-readxl::read_xlsx('sample_data.xlsx')

```{r table,echo=FALSE}
knitr::kable(data,caption = "演示的数据")
```

### Barplot画法

Barplot只需要两组数据即可：柱子的长度和名称，如果还想显示P值的话，我们可以按P值设置颜色。

简单的图可以见Figure \@ref(fig:bar)所示，也就是**clusterprofiler**中`barplot()`的效果。

**clusterprofiler**得意之处就是按照大小对柱子的长度进行了排序，这个功能可以通过**forcats**包的`fct_reorder()`调整因子level的顺序显示，而柱状图的颜色则用`scale_fill_continuous()`来控制它在红色和蓝色中间转变。

\
代码如下：

```{r bar, fig.align='center', fig.cap="初始柱状图", message=FALSE, warning=FALSE}
library(ggplot2) # 画图工具
library(dplyr) # 提数据工具
## 设定显示的数目
showCategory =12
## 设定字体的大小
font.size =12
p<-data %>% 
  ## 按照p值排序，选区既定数目的行
  arrange(Pvalue) %>% 
  slice(1:showCategory) %>% 
  ## 开始ggplot2 作图，其中fct_reorder调整因子level的顺序
  ggplot(aes(x=forcats::fct_reorder(Term,Pvalue,.desc = T),y=Count,fill=Pvalue))+ 
  ## 画出bar图
  geom_bar(stat="identity")+
  coord_flip()+
  ## 调整颜色，guide_colorbar调整色图的方向
  scale_fill_continuous(low="red", high="blue", guide=guide_colorbar(reverse=TRUE))+
  ## 如果用ylab("")或出现左侧空白
  labs(x=NULL) +
  ## 如果没有这一句，上方会到顶
  ggtitle("")+
  ## 设定主题
  theme_bw() +
  theme(axis.text.x = element_text(colour = "black",
                                   size = font.size, vjust =1 ),
        axis.text.y = element_text(colour = "black",
                                   size = font.size, hjust =1 ),
        axis.title = element_text(margin=margin(10, 5, 0, 0),
                                  color = "black",size = font.size),
        axis.title.y = element_text(angle=90))
p
```

我们还可以按照GO类型进行分面画图，也就是

    barplot(data, split = "ONTOLOGY") +
      facet_grid(ONTOLOGY~., scale = "free")

的效果，结果见Figure \@ref(fig:bar2)所示

```{r bar2, fig.align='center', fig.cap="分面后的柱状图", message=FALSE, warning=FALSE}
p1<-p+ facet_grid(group~., scale = "free") ## 分面的结果
p1
```

但是，这时候我们会发现有一些文本注释很长，这个时候我们想把文本缩短怎么办？？？

> 这个问题其实很简单，用**stringr**包的`str_wrap`来完成文本自动换行就行了。这里使用barplot来演示一下： - - 引自[ggplot2画图，文本太长了怎么办？ (qq.com)](https://mp.weixin.qq.com/s/YQZSkzYquYg3LEx433W_WA)

运行一下，结果见Figure \@ref(fig:bar3)所示

```{r bar3, fig.align='center', fig.cap="缩短文本长度的柱状图", message=FALSE, warning=FALSE}
library(stringr)
p2<-p1 + 
  scale_x_discrete(labels=function(x) str_wrap(x, width=30)) 
## width后面填写数字，我们可以自己尝试合适的文本长度
p2
```

## Dotplot画法

接着我们再运行一下点图，点图的效果其实是比柱状图的细节更多的，按照**clusterprofiler**中结果，有一个Gene Ratio，这个是用单个的count除以count的总和，这需要我们新建一组数据，当然，我们也可以直接用count进行统计，只是这样的话差距会很大

我们可以按照点的大小定义值的大小，然后按照颜色显示P值，横坐标为Gene Ratio

点状图的难点也是排序，我之前简书也没有写排序的代码，所以图是很丑的，其实纵坐标排序的问题也是可以用**forcats**包中的`fct_reorder`函数来搞定的，而点的颜色则需要用`scale_color_continuous`来控制。

首先我们添加一列GeneRatio，见Table \@ref(tab:table2)所示

```{r}
data$GeneRatio = paste(data$Count, sum(data$Count), sep="/")
```

```{r table2,echo=FALSE}
knitr::kable(data,caption = "添加GeneRatio列")
```

这里的GeneRatio是字符串，我们现在要把它变成一个数值，有两种算法

第一种是直接计算

```{r}
data$GeneRatio = data$Count/sum(data$Count)
```

第二种是提取分号前面和后面的数，并变成数值

    forward <- as.numeric(sub("/\\d+$", "", data$GeneRatio))
    backward <- as.numeric(sub("^\\d+/", "", data$GeneRatio))
    ## 增加数值表示的一列GeneRatio
    data$GeneRatio = forward/backward

简单的`dotplot(data)`的代码如下,

```{r}
p3<-data %>% 
  ## 按照p值排序，选区既定数目的行
  arrange(Pvalue) %>% 
  slice(1:showCategory) %>% 
  ## 开始ggplot2 作图，其中fct_reorder调整因子level的顺序
  ggplot(aes(GeneRatio,forcats::fct_reorder(Term,Count)))+ 
  ## 画出点图
  geom_point(aes(color=Pvalue, size = Count)) +
  ## 调整颜色，guide_colorbar调整色图的方向
  scale_color_continuous(low="red", high="blue", guide=guide_colorbar(reverse=TRUE))+
  ## 调整泡泡的大小
  scale_size_continuous(range=c(3, 8))+ ### 这里可以改点的大小
  ## 如果用ylab("")或出现左侧空白
  labs(y=NULL) +
  ## 如果没有这一句，上方会到顶
  ggtitle("")+
  ## 设定主题
  theme_bw() +
  theme(axis.text.x = element_text(colour = "black",
                                   size = font.size, vjust =1 ),
        axis.text.y = element_text(colour = "black",
                                   size = font.size, hjust =1 ),
        axis.title = element_text(margin=margin(10, 5, 0, 0),
                                  color = "black",size = font.size),
        axis.title.y = element_text(angle=90))
p3
```

缩短文本的话，要把之前函数里的x改成y

```{r}
p4<-p3+
  scale_y_discrete(labels=function(y) str_wrap(y,width = 30))
p4
```
