---
title: R做单因素和多因素Cox生存分析
author: 欧阳松
date: '2021-09-04'
slug: Cox-survival-analysis
categories:
  - 教程
  - R
tags:
  - 教程
  - Cox
---

比如你筛选了某个基因，或者某个因素，突然审稿人跟你说要你做单因素和多因素的Cox分析，让你评估是否是某个危险因素的独立影响因素，这个可以在survival包里实现。

关于单因素Cox回归分析，很好理解，只要挖掘处*p*\<0.05的因素就行，但是对于多因素Cox分析，有的文献说是要挑选*p*\<0.05的因素，有的文献说要挑选*p*\<0.2的因素，这个其实都是可以设置的。。。

我们以survival包自带的lung数据进行演示

```{r}
data<-survival::lung #加载示例数据
```

我们查看一下这个数据的前几个示例

```{r,echo=FALSE}
knitr::kable(head(data))
```

在运行之前，我们需要加载这几个包

    library(dplyr)
    library(survival)
    library(plyr)

```{r,echo=FALSE}
suppressMessages(library(dplyr))
suppressMessages(library(survival))
suppressMessages(library(plyr))
```

## **单因素Cox回归**

我们可以先单独看某一个因素的结果，比如说sex是否对生存有影响，可以这样

```{r}
surv<-Surv(time = data$time,event = data$status)
data$surv<-with(data,surv) #添加一列
sexCox<-coxph(surv~sex,data = data) #计算sex的Cox
sexSum<-summary(sexCox) #总结一下
sexSum$coefficients #检索出HR和P值
sexSum$conf.int #检索出HR饿95%CI
round(sexSum$conf.int[,3:4],2) #设置小数点两位数

CI<-paste0(round(sexSum$conf.int[,3:4],2),collapse = "-") #将95%CI合并
Pvalue<-round(sexSum$coefficients[,5],3) #提取小数点三位数的p值
HR<-round(sexSum$coefficients[,2],2)#提取小数点两位数的HR值

### 查看一下结果
Unicox<-data.frame("Characteristics"="sex","Hazard Ratio"=HR,
                   "CI95"=CI,
                   "P value"=Pvalue)
```

我们看一下sex的单因素结果，见表 \@ref(tab:sexunicox)

```{r sexunicox,echo=FALSE}
knitr::kable(Unicox,caption = "sex的单因素Cox结果",booktabs = TRUE)
```

然而，对于多个因素，我们就可以设置一个函数，可以把所有的因素都算进去

```{r}
#添加多个参数,定义函数
UniCox<-function(x){
    FML<-as.formula(paste0("surv~",x))
    Cox<-coxph(FML,data = data) 
    Sum<-summary(Cox)
    CI<-paste0(round(Sum$conf.int[,3:4],2),collapse = "-") 
    Pvalue<-round(Sum$coefficients[,5],3)
    HR<-round(Sum$coefficients[,2],2)
    Unicox<-data.frame("Characteristics"=x,
                       "Hazard Ratio"=HR,
                       "CI95"=CI,
                       "P value"=Pvalue)
    return(Unicox)
}

#如查看sex
UniCox("sex")

varNames<-colnames(data) [c(4:10)] #[]里代表需要的列数
UniVar<-lapply(varNames, UniCox)
UniVar<-ldply(UniVar,data.frame)
```

我们看一下所有统计的结果，见表 \@ref(tab:unicox)

```{r unicox,echo=FALSE}
knitr::kable(UniVar,caption = "单因素Cox结果",booktabs = TRUE)
```

我们还可以筛选一下所有p值小于0.05的因素

```{r}
#筛选p<0.05
UniVar$Characteristics[UniVar$P.value<0.05]
```

------------------------------------------------------------------------

## **多因素Cox分析**

提取出p\<0.05的元素以后，我们可以对所有p\<0.05的因素再次进行多因素的Cox回归分析，如果说普通的多因素Cox，我们用+号选择需要的因素进行计算，比如下面这样：

    MultiCox<-coxph(surv~age+sex+ph.ecog+ph.karno,data =data) #查某几个因素就使用+

但是，我们我们需要所有单因素Cox结果里面p\<0.05的因素，我们就可以用函数批量计算\
我们先定义函数，然后整合到一个表里

```{r}
#定义p<0.05的函数
fml<-as.formula(paste0("surv~",paste0( UniVar$Characteristics[UniVar$P.value<0.05],collapse = "+")))

multicox<-coxph(fml,data = data) #定义所有p<0.05的参数
multisum<-summary(multicox) #提取结果

multiname<-as.character(UniVar$Characteristics[UniVar$P.value<0.05])
mCIL<-round(multisum$conf.int[,3],2)
mCIU<-round(multisum$conf.int[,4],2)
mCI<-paste0(mCIL, "-",mCIU) 
#或者这样 mCI<-paste0(round(multisum$conf.int[,3:4],2),collapse = "-") 
mPvalue<-round(multisum$coefficients[,5],3)
mHR<-round(multisum$coefficients[,2],2)
# 把所有结果导入到一个mulcox的表格里
mulcox<-data.frame("Characteristics"=multiname,"Hazard Ratio"=mHR,
                   "CI95"=mCI,
                   "P value"=mPvalue)
```

这样，我们生存一个叫mulcox的多因素Cox回归结果的表格，见表 \@ref(tab:mulcox)

```{r mulcox,echo=FALSE}
knitr::kable(mulcox,caption = "多因素Cox结果",booktabs = TRUE)
```

------------------------------------------------------------------------

## **单因素和多因素的整合**

我们分别获得了单因素和多因素Cox回归的结果，最后我们需要把两个结果合并到一个表格里面，这里我们就可以用到`merge()`函数，见表 \@ref(tab:Final)

```{r }
Final<-merge.data.frame(UniVar,mulcox,by="Characteristics",all = T,sort = T)
```

```{r Final,echo=FALSE}
knitr::kable(Final,caption = "单因素和多因素Cox整合结果",booktabs = TRUE)
```

------------------------------------------------------------------------

这样一个代表所有单因素和多因素Cox回归生存分析的表格就自动合成了，学会了吗？如果想导出成excel格式就可以输入下面的代码：

    write.csv(Final,"coxreg.csv", row.names = FALSE)
    write.csv(Final,"coxreg.csv",row.names = F,showNA=F ) #不显示NA值
