---
title: 可视化矩阵的相关性分析之ggcorrplot
author: 欧阳松
date: '2021-10-18'
slug: ggcorrplot
categories:
  - ggcorrplot
tags:
  - 相关性分析
---

前面介绍了corrplot可视化相关性分析，还有一个比较简单的包是ggcorrplot也可以绘制好看的相关性分析图，官网有一个很好的介绍文章（但是有时候打不开）

[ggcorrplot: Visualization of a correlation matrix using ggplot2 - Easy Guides - Wiki - STHDA](http://sthda.com/english/wiki/ggcorrplot-visualization-of-a-correlation-matrix-using-ggplot2)

国内也可以参考如下文章：

[R packages\|ggcorrplot : 相关矩阵的可视化(热图) - 简书 (jianshu.com)](https://www.jianshu.com/p/97f3420ac0f5)

[R语言可视化学习笔记之相关矩阵可视化包ggcorrplot - 简书 (jianshu.com)](https://www.jianshu.com/p/7fd01d00f741)

在R中可视化相关矩阵(correlation matrix)的最简单方法是使用corrplot包。另一种方法是在ggally包中使用函数ggcorr()。 但是，ggally包不提供用于重新排序相关矩阵或显示显著水平的选项。而基于**ggplot2**包以及**corrplot**包的相关矩阵可视化包**ggcorrplot**，**ggcorrplot**包提供对相关矩阵重排序以及在相关图中展示显著性水平的方法，同时也能计算相关性p-value

---

## ggcorrplot的主要特征

ggcorrplot具有重新排序相关矩阵以及在热图上显示显著性水平的功能。此外，它还包括用于计算相关性p值的矩阵的功能。

    ggcorrplot(): 使用ggplot2相关矩阵可视化。

    cor_pmat(): 计算相关性的p值。

## ggcorrplot下载与加载

    #CRAN     
    install.packages("ggcorrplot")
    #GitHub
    if(!require(devtools)) install.packages("devtools")
    devtools::install_github("kassambara/ggcorrplot")

接下来，我们将使用R包**ggcorrplot**可视化相关矩阵，依旧使用mrcars数据，现按官网的教程跑一下

## **计算相关矩阵**

```{r message=FALSE, warning=FALSE}
library(ggcorrplot)
data(mtcars)
corr <- round(cor(mtcars), 3) # 使用cor()函数计算相关性，显示3位小数点
```

```{r,echo=FALSE}
DT::datatable(corr)
```

```{r}
#用ggcorrplot包提供的函数cor_pmat()计算相关性的P值矩阵
p.mat <- cor_pmat(mtcars)
head(p.mat[, 1:4])
```

## **相关矩阵可视化**

```{r}
# 可视化相关矩阵
# 默认作图，method = "square"
ggcorrplot(corr)
```

```{r}
# 调整矩形热图为圆形，method = "circle"
ggcorrplot(corr, method = "circle")
```

```{r}
# 重新排序相关矩阵，使用等级聚类（hierarchical clustering）
ggcorrplot(corr, hc.order = TRUE, outline.col = "white") #方形或圆圈的轮廓颜色。 默认值为“灰色”。
```

```{r}
#控制矩阵形状
#下三角形
ggcorrplot(corr, hc.order = TRUE, type = "lower", #下三角形
           outline.color = "white")
```

```{r}
#上三角形
ggcorrplot(corr, hc.order = TRUE, type = "upper", #上三角形
           outline.color = "white")
```

```{r}
#更改颜色以及主题
ggcorrplot(corr, hc.order = TRUE, type = "lower", 
           outline.color = "white", 
           ggtheme = ggplot2::theme_gray, 
           colors = c("#6D9EC1", "white", "#E46726"))
```

```{r}
#添加相关系数
ggcorrplot(corr, hc.order = TRUE, type = "lower", 
           lab = TRUE)
```

```{r}
#增加显著性水平，不显著的话就不添加了
ggcorrplot(corr, hc.order = TRUE, type = "lower", 
           p.mat = p.mat)
```

```{r}
#将不显著的色块设置成空白
ggcorrplot(corr, p.mat = p.mat, hc.order=TRUE, type = "lower", 
           insig = "blank")
```

## **行列一致美化** 

即同一个文件内的指标，或两个文件的指标数目一致分析，是一个i\*j（i=j）的矩阵；

```{r}
library(ggcorrplot)
library(ggthemes)
ggcorrplot(corr, method = c("square"), type = c("full"), 
           ggtheme = ggplot2::theme_void, title = " ", 
           show.legend = TRUE, legend.title = "Corr_r2", show.diag = T, 
           colors = c("#839EDB", "white", "#FF8D8D"), outline.color = "white", 
           hc.order = T, hc.method = "single", lab = F, lab_col = "black", 
           lab_size = 2, p.mat = NULL, sig.level = 0.05, insig = c("pch"), 
           pch = 4, pch.col = "white", pch.cex = 4.5, tl.cex = 12, 
           tl.col = "black", tl.srt = 45, digits = 2)
```

```{r}
ggcorrplot(corr, method = "square", type = "upper", ggtheme = ggplot2::theme_void, 
           title = "", show.legend = TRUE, legend.title = "Corr", show.diag = T, 
           colors = c("#839EDB", "white", "#FF8D8D"), outline.color = "white", 
           hc.order = T, hc.method = "single", lab = F, lab_col = "black", 
           lab_size = 3, p.mat = p.mat, sig.level = 0.05, insig = c("pch"), 
           pch = 22, pch.col = "white", pch.cex = 4, tl.cex = 12, 
           tl.col = "black", tl.srt = 0, digits = 2)
```

上图中需要注意的是：格子中含有小方框的格子表示该相关性不显著（0.05），且格子中小方框颜色表示p value 大小，可修改参数为：pch = 22。

```{r}
ggcorrplot(corr, method = "circle", type = "full", ggtheme = ggplot2::theme_void,
           title = "", 
           show.legend = TRUE, legend.title = "Corr", show.diag = F, 
           colors = c("#839EDB", "white", "#FF8D8D"), outline.color = "white", 
           hc.order = T, hc.method = "complete", lab = FALSE, lab_col = "black", 
           lab_size = 4, p.mat = NULL, sig.level = 0.05, insig = c("pch", "blank"), 
           pch = 4, pch.col = "black", pch.cex = 5, tl.cex = 12, 
           tl.col = "black", tl.srt = 45, digits = 2)
```

```{r}
ggcorrplot(corr, method = "circle", type = "upper", ggtheme = ggplot2::theme_bw(), 
           title = "", 
           show.legend = TRUE, legend.title = "Corr", show.diag = T, 
           colors = c("#839EDB", "white", "#FF8D8D"), outline.color = "white", 
           hc.order = T, hc.method = "complete", lab = T, lab_col = "black", 
           lab_size = 2, p.mat = p.mat, sig.level = 0.05, insig = "blank", 
           pch = 4, pch.col = "black", pch.cex = 5, tl.cex = 12, 
           tl.col = "black", tl.srt = 45, digits = 2)
```

## **行列不一致美化**

行列不一致，在这里借助psych包来计算相关性和p value。

```{r}
library(ggcorrplot)
library(ggthemes)
library(psych)
data<-mtcars
data1 <- data[c(1:5)]
data2 <- data[c(6:11)] #刻意截取不一致

cor <- corr.test(data1,data2,method = "spearman",adjust = "BH",ci = F)
cmt<-cor$r
pmt<-cor$p.adj
```

```{r}
ggcorrplot(cmt,method = "circle",outline.color = "white",
           ggtheme = theme_bw(),colors = c("#839EDB", "white", "#FF8D8D"),lab = T,
           lab_size=2,
           p.mat=pmt,insig="pch",pch.col = "red", pch.cex = 3, tl.cex = 12)
```

```{r}
ggcorrplot(cmt,method = "circle",outline.color = "white",
           ggtheme = theme_bw(),colors = c("#839EDB", "white", "#FF8D8D"),
           lab = T,lab_size=2,
           p.mat = pmt, insig= "blank", pch.col = "red", pch.cex = 3, tl.cex = 12)
```
