---
title: 用ggpubr画火山图
author: 欧阳松
date: '2021-10-05'
slug: ggpubr-volcano
categories:
  - 火山图
  - ggpubr
tags:
  - 火山图
enableToc: no
---

我们介绍了用**ggplot2**画火山图，接着介绍用**ggpubr**画火山图，其实ggpubr是ggplot2的扩展包，底层被限制死了，一般是不大推荐的，但是如果想偷懒的画，用ggpubr的散点图（`ggscatter`）也可以画一个简单的火山图。

我们继续用之前的示例数据格式进行演示，同法进行动态差异倍数以及上下调基因的计算，计算的结果见下表所示。

    demo<-read.csv('~/demo.csv')
    logFC_t <- with(demo,mean(abs(logFC)) + 2*sd(abs(logFC))) 
    demo$Change = as.factor(ifelse(demo$adj.P.Val < 0.05 & abs(demo$logFC) > logFC_t,
                                  ifelse(demo$logFC > logFC_t ,'UP','DOWN'),'STABLE'))

```{r echo=FALSE, warning=FALSE}
demo <- read.csv("/Users/mac/Documents/GitHub/Rblog/content/zh/course/2021-10-05-ggplot2-volcano/demo.csv")
demo<-na.omit(demo)
demo<-demo[!duplicated(demo$Gene.symbol),]
logFC_t <- with(demo,mean(abs(logFC)) + 2*sd(abs(logFC))) 
demo$Change = as.factor(ifelse(demo$adj.P.Val < 0.05 & abs(demo$logFC) > logFC_t,
                              ifelse(demo$logFC > logFC_t ,'UP','DOWN'),'STABLE'))
DT::datatable(demo,caption = "差异表达基因")
```

ggpubr的缺点是不能对y轴进行-log10的计算，所以我们首先要重新定义一个p值，简单的定义后，直接使用ggscatter画图，见Figure \@ref(fig:fig1)所示。

```{r fig1,fig.align='center',fig.cap="简单的散点图"}
library(ggpubr)
demo$p = -log10(demo$adj.P.Val)
ggscatter(demo, x = "logFC", y = "p", 
          color = "Change",
          size = 0.5, 
          xlab= 'Log2(Fold change)',
          ylab = "-Log10(adj.P.Val)",
          palette = c('steelblue','gray','brown'),
          ggtheme = theme_bw())
```

我们也可以加上几点线，见Figure \@ref(fig:fig2)所示。

```{r fig2,fig.align='center',fig.cap="火山图"}
ggscatter(demo, x = "logFC", y = "p", 
          color = "Change",
          size = 0.5, 
          xlab= 'Log2(Fold change)',
          ylab = "-Log10(adj.P.Val)",
          palette = c('steelblue','gray','brown'),
          ggtheme = theme_bw())+
  geom_hline(yintercept = -log10(0.05), lty = 4) +
  geom_vline(xintercept = c(-logFC_t, logFC_t), lty = 4)
```
